Rilson Figueiredo Miranda

Resumo

Profissional atuante a mais de 10 anos na área de análise e desenvolvimento de sistemas, atuou em grandes empresas da Administração Pública, Saúde, Fábricas de Software e Institutos de Pesquisa. Especialista em Gestão eletrônica de Documentos (GED), experiência com C# (com XAML e .NET), C, Java (desktop e web), Grails, AS3 (para desktop, web e mobiles, intergrado com flash), PHP, Oracle, MySQL, SQL Server, Postgres SQL, FileNet P8 (IBM), Documentum (OpenText) e conhecimento em desenvolvimento de aplicativos Windows 8. Atualmente trabalhando com Kotlin, Android.

Formação acadêmica

UFBA-Universidade Federal da Bahia

Salvador-BA

Mestrado, Ciência da Computação

07/2016-Trancado

Bacharelado, Sistemas de Informação

Lauro de Freitas-BA

02/2008-06/2013

SAGA (School of Art. Game and Animation)

Salvador-BA

Especialização, ADOBE Certification Course

10/2010-06/2011

Experiências profissionais

Impulso - Braspag

UNIME-FCT

Rio de Janeiro/RJ (Remoto)

Engenheiro de desenvolvimento de sistemas sênior

02/2021-

Desenvolvimento e manutenção dos recursos associados ao meio de pagamento da LIO (Cielo), utilizando Kotlin, Android.

Informática El Corte Inglés - Procuradoria Geral do Estado (PGE)

Salvador/BA

Arquiteto de soluções de sistemas sênior

11/2017-02/2021

Análise de requisitos e desenvolvimento de aplicações utilizando Java e as plataformas ECM D2 e xCP.

FCâmara - Dasa São Paulo/SP

Consultor

08/2017-11/2017

Gestão, levantamento de requisitos, desenvolvimento e manutenção de sistemas utilizando PHP, Java e serviços com Informática Cloud.

Instituto Recôncavo de Tecnologia - Nutricash

Salvador/BA

Consultor

02/2017-08/2017

Desenvolvimento e manutenção de sistemas utilizando Grails e AngularJS.

Spassu Tecnologia e Serviço - Petrobras

Salvador/BA

Analista Sênior

01/2016-11/2016

Desenvolvimento e manutenção de sistemas utilizando Java WEB, HTML5 e AngularJS.

Sonda Procwork - Petrobras

Salvador/BA

Analista Pleno

05/2014-01/2016

Desenvolvimento e manutenção de sistemas com a tecnologia GED, utilizando as plataformas Java WEB, Swing, HTML5 e IBM FileNet P8.

Solutis Tecnologias

Salvador/BA

Analista Júnior

09/2013-05/2014

Desenvolvimento de sistemas web para gestão pública, utilizando as plataforma .NET e Java.

Centro de Estudos em Sistemas Avançados de Recife (C.E.S.A.R)

Sorocaba/SP

Desenvolvedor de Software

02/2013-08/2013

Residência HP em Windows 8. Desenvolvimento de aplicações C# com XAML.

Instituto Recôncavo de Tecnologia

Salvador/BA

Programador

08/2011-02/2013

Desenvolvimento de objetos educacionais em AS3 integrados com Flash. Aplicativos utilizando Flex com Java.

Cursos

C.E.S.A.R:

Curso de extensão em desenvolvimento de aplicações Windows 8

C.E.S.A.R:

Scrum

SAGA (School of Art. Game and Animation):

AS3 for games

Petrobras:

Hibernate e Spring

Projetos

Braspag

Rio de Janeiro/RJ

LIO

Implementação/manutenção dos recursos associados ao meio de pagamento da LIO (Cielo). Migração da Lio V2 para V3.

Procuradoria Geral do Estado da Bahia

Salvador/BA

e-PA

Solução ECM/BPM baseada no framework Documentum da OpenText, tinha como propósito a automatização de todos os fluxos de controle e análise de processos inicialmente da Procuradoria Administrativa e posteriormente inserido nas demais procuradorias.

Instituto Recôncavo de Tecnologia - Nutricash

Salvador/BA

MaxFrota

Sistema de gestão abastecimentos, frotas de veículos e equipamentos, desenvolvido em Grails com Angular.js.

Instituto Recôncavo de Tecnologia

Salvador/BA

SINGESTÃO

Sistema responsável pelo controle e gestão de transações financeiras que utilizam alguma modalidade da nutricash como meio de pagamento.

Spassu

Salvador/BA

ARQMED

Sistema Arquivos de Medição que tem como objetivo principal gerar arquivos em formato XML a partir de informações dos computadores de vazão nas instalações de produção. Os dados coletados dizem respeito aos valores de produção de gás ou condensado, configurações, alarmes e eventos. Estes arquivos são gerados pelo Arqmed e enviados automaticamente para a ANP.

Sonda Procwork Salvador/BA

F-DOC

Sistema de controle de acervos e mídias em FileNet P8, desenvolvido em Java com Spring MVC e Struts, que permite o cadastramento de documentos centralizado e/ou setorizado, empréstimo e remessa de documentos com agentes que notificam os usuários dos documentos emprestados, expurgo de documentos com registro em histórico e controle de nível de acesso aos documentos da Petrobras.

Sonda Procwork Salvador/BA

GED - Benefício Educacional

Sistema desenvolvido em Java com Spring MVC, Struts e AngularJS, fazendo integração com SAP. O sistema gerencia os documentos relativos à inscrição do candidato nas instituições de ensino, além dos recibos referentes ao pagamento das mensalidades para comprovar a utilização dos recursos pela Petrobras.

Sonda Procwork Salvador/BA

GEDENGE

Sistema WEB desenvolvido em Java com HTML 5, utilizado para consulta de documentos, dados dos acervos de Dutos/Terminais e Navios da Petrobras.

Solutis Tecnologias Salvador/BA

SISGESTÃO

Sistema WEB de controle e gestão de publicidade da SABESP-SP. Desenvolvido em Java utilizando um framework interno que tem como parte principal da camada WEB, JSF 2 integrado com alguns componentes PrimeFaces e uso intenso JQuery para Javascript. Utilizando na camada de Serviço, EJBs e para acesso a dados, JPA. Nesse projeto desenvolvi o papel de Scrum Master.

Solutis Tecnologias Salvador/BA

SIMPAS WEB

Sistema WEB responsável pelo controle e integração de material, patrimônio e serviços, da Secretaria de Administração do Estado da Bahia, utilizando principalmente a plataforma .NET e o framework Backbone.js.

C.E.S.A.R Sorocaba/SP

Residência de Software HP

Desenvolvido em parceria com a Microsoft e a HP Computadores, consiste na formação de profissional especializado em Windows 8 e, também, no desenvolvimento de aplicações (Jogos e demais entretenimentos, utilitários, comercial e etc.) para essa plataforma. Os pesquisadores desenvolvem aplicativos para o Windows 8 para serem utilizados em equipamentos da HP, entre outros. O projeto consiste também em buscar a inovação no design, de interfaces e interação, desenvolver produtos que facilitem a vida das pessoas.

Instituto Recôncavo de Tecnologia

Salvador/BA

Desenvolvimento de Objetos Educacionais - Positivo

Desenvolvimento de Objetos educacionais (Jogos de cunho educativo) para empresa Positivo, utilizando as tecnologias AS3, Flash, AIR, Flex, Java.

Competências e especialidades

o Inglês o Java

- o C#
- o .Net
- Javascript
- o C
- o PHP
- o Android
- o Testes Automatizados com Concordion
- o XML
- o CSS
- o MySQL
- o Oracle
- o Postgres SQL
- o Hibernate
- o Spring MVC
- o WebSphere
- o Grails
- о ВРМ

- o Action Script 3
- o JQuery
- o Backbone JS
- o AngularJS
- o JSP
- o Kotlin
- o FileNet P8
- o XAML
- o Windows 8
- o SQL
- o SQL Server
- o JSF
- o PrimeFaces
- o Struts
- o Rest
- o Documentum
- o GED